臺灣臺中地方法院民事判決
110年度訴字第3166號
原      告  陳文彥  
            周宏友  
被      告  徐美鳳  
上列當事人間請求損害賠償等事件，本院於民國111年5月30日言
詞辯論終結，判決如下：
    主    文
原告之訴駁回。
訴訟費用由原告負擔。
    事實及理由
壹、程序方面：
    原告起訴聲明原為：「⒈被告應給付原告新臺幣（下同）10
    萬元，及自起訴狀繕本送達之翌日起至清償日止，按週年利
    率百分之5計算之利息；⒉被告應以起訴狀所附道歉啟事之字
    體大小及內容，在中友綠園邸社區（下稱系爭社區）12部電
    梯內之佈告欄及地下室10處公佈欄公告15日。」（見本院卷
    第13頁），嗣於民國111年1月27日言詞辯論中將第1項聲明
    更正為：「⒈被告應給付原告各5萬元，及自起訴狀繕本送達
    之翌日起至清償日止，按週年利率百分之5計算之利息。」
    （見本院卷第59頁），核此更正僅係表明請求之真意，應無
    涉訴之變更。後原告於111年3月28日言詞辯論期日撤回第2
    項聲明（本院卷第93頁），被告於該言詞辯論到場，未為同
    意與否之表示，又未於10日內提出異議，依民事訴訟法第26
    2條第4項規定，視為同意撤回，則第2項聲明即已脫離本件
    訴訟繫屬，本院僅以聲明第1項為審理範圍。　
貳、實體方面：　
一、原告主張：被告於110年3月4日21時許，系爭社區管理委員
    會例行會議召開完畢後，以聳動言詞挑釁並以手機側錄原告
    甲○○，並主動靠近甲○○，此時甲○○揚言「你靠我很近，讓我
    很不舒服」等語，原告乙○○聽聞後對甲○○稱：「我看了你就
    覺得噁心、想吐」等語，旋離開現場。被告於乙○○離開後，
    竟以身體及手阻擋會議室之門，不讓甲○○離開現場，甲○○勸
    說無效，遂朝門外大喊3次「誰來救我，她靠我好近，我覺
    得很不舒服」，被告方罷手放行。詎被告於翌（5）日竟向
    臺中市政府警察局第四分局（下稱第四分局）黎明派出所對
    原告2人提出性騷擾申訴，經第四分局認定被告主張之事實
    不以證明有性騷擾行為，被告不服，臺中市政府社會局亦認
    定性騷擾事件不成立。被告上開阻擋甲○○離開之行為，及上
    開對原告2人之不實指控，致原告2人名譽受損，侵害甲○○之
    自由權，使原告2人精神受到相當程度之痛苦，爰依侵權行
    為之法律關係提起本件訴訟，請求被告負損害賠償責任等語
    ，並聲明如程序方面變更後之聲明。
二、被告則以：其於會議結束後，質問甲○○為何不調整上班時間
    ，並無阻擋甲○○離去。其提出性騷擾申訴，應僅係兩造之間
    之事，係甲○○主動在電梯內部張貼澄清聲明，系爭社區內之
    住戶方知悉此事，且原告2人名譽不致受損等語為辯，並聲
    明：原告之訴駁回。
三、本院之判斷：
　　按當事人主張有利於己之事實者，就其事實有舉證之責任，
    民事訴訟法第277條前段定有明文。次按因故意或過失，不
    法侵害他人之權利者，負損害賠償責任；不法侵害他人之身
    體、健康、名譽、自由、信用、隱私、貞操，或不法侵害其
    他人格法益而情節重大者，被害人雖非財產上之損害，亦得
    請求賠償相當之金額，民法第184條第1項、第195條第1項分
    別定有明文。又名譽有無受損害，應以社會上對個人評價，
    是否因之而受有貶損作為判斷之依據（最高法院90年度台上
    字第646號判決意旨參照）。茲就原告主張有無理由說明如
    下：
  ㈠原告主張被告所提出之性騷擾申訴，經第四分局、臺中市政
    府社會局均認定性騷擾事件不成立，被告對此提出訴願，為
    臺中市政府駁回之等事實，業經本院調閱臺中市政府社會局
    110年第017、018號性騷擾案件相關卷證資料核閱屬實，堪
    信為真（見本院卷所附限制閱覽卷宗、光碟）。
  ㈡被告指摘乙○○之言論、甲○○之舉動，令其感受不佳，自覺遭
    性騷擾，故而提出性騷擾之申訴，嗣後固遭上開機關認定性
    騷擾事件不成立，而駁回申訴、再申訴、訴願。然由性騷擾
    事件申訴調查報告書之認定理由：「從監視器畫面影像截圖
    及對話譯文可以看出，申訴人（即被告）和周民（即周宏）
    對話時情緒都比較激動，雙方都有互相前往靠近對方之狀況
    ，申訴人對周民說『你不要那麼靠近』，周民即回：『我也不
    想靠妳太近』...」（見限制閱覽卷第43頁）；「從監視器畫
    面影像截圖及對話譯文可以看出...陳民（即乙○○）發出嘔
    吐聲音並說『我看到妳就已經很想吐啦』，申訴人即行轉頭走
    向陳民：『你再說一次』，陳民便回：『我是看到他想吐不行
    啊』」等語（見限制閱覽卷第41頁）。可見案發當時，甲○○
    與被告係因爭執而雙方互有靠近之情形，乙○○亦有說出「我
    看到妳就想吐」等語，被告遇此情狀，自覺甲○○之身體有不
    斷靠近之情形、乙○○對其有帶有歧視性、侮辱性言詞，執此
    提出申訴，即非全然無因，其以申訴方式保全自身權益，難
    謂係出於詆毀原告2人之名譽為目的，自難謂不法侵害原告2
    人之名譽。況證人即系爭社區之住戶丁○○證稱：被告提告（
    按應為申訴之誤）性騷擾時，甲○○有告知系爭社區管理委員
    會，故委員們知悉此事，至系爭社區住戶是否知悉此事，伊
    不瞭解等語（見本院卷第95至96頁）；丙○○則證稱：被告提
    出申訴時，管理公司有跟系爭社區管理委員會報告，但委員
    沒有把此事告知住戶，係待性騷擾申訴不成立之結果出來後
    ，方進行公告等語（見本院卷第98頁）。堪認被告固然對原
    告2人提出性騷擾申訴，然未主動將此事告知系爭社區其他
    住戶，倘被告提出申訴意在詆毀原告2人之名譽，理當於提
    出申訴之時期，大肆宣揚並渲染此事。再者，系爭社區管理
    委員會係待性騷擾申訴不成立後，方進行公告，住戶才得以
    知悉，則住戶於知悉之時，應是同時知悉被告有對原告2人
    提出性騷擾申訴、性騷擾申訴不成立2事，難認原告2人之名
    譽權有因此遭受貶損。
  ㈢甲○○固主張被告以身體及手阻擋住門，不讓其離開云云。然
    據丁○○證稱：當天散會要離開時，甲○○站在2樓會議室內與
    被告對話，我們勸甲○○趕快下樓，不要理會被告；我下到1
    樓時，聽見甲○○大喊救命，因樓層不高，故我從1樓有看見
    被告擋住門，擋住時間可能幾分鐘，當時門是敞開，我只有
    看到被告用身體面對會議室裡面等語（見本院卷第96至98頁
    ）；丙○○則證稱：當天散會後，被告與甲○○有一些問題，我
    東西收一收就下樓了，直到我聽到甲○○喊救命，我上2樓，
    看見被告站在門口、擋住門口不讓甲○○離開；我不知道為何
    被告不讓甲○○離開，他們當時有在談話，但我不知道細節與
    內容；被告沒有將手打開，僅是站在門口，但被告身體的寬
    度幾乎是門的寬度，被告係以身體將門擋住；當時甲○○有說
    「我要離開，請妳讓開」，但被告還是擋在門邊；我上2樓
    後，只跟被告說「開會已經結束了，讓甲○○下來吧」，此時
    被告就讓行了，並沒有做什麼動作才使被告讓開；被告擋住
    門的過程大約3至5分鐘等語（見本院卷第99至100頁），可
    認當天被告於會議後，持續欲與甲○○對話，於其他與會人員
    均離開會議室後，被告固有站在會議室門口之行為，但並無
    以雙手攔阻甲○○之舉，甲○○主張被告係以身體、手阻擋，恐
    係記憶不清所致，難謂可採。又甲○○無法離去之時間僅短暫
    數分鐘，且於丙○○向被告稱：開會已經結束，讓甲○○下來吧
    等語後，被告即已讓行，並無繼續妨害甲○○離開。是雖被告
    站在會議室門口使甲○○無法隨時離開，然其主觀上是否圖為
    妨害甲○○離去之自由而為，或僅為與甲○○理論而短暫希望甲○○留下，更或僅係其身體寬度與門之寬度相當，單純因其站
    立之位置而使甲○○無法自由離去，尚有未明，自難以此即認
    甲○○之自由權有遭被告侵害。又雖甲○○遭阻擋於門前時，有
    高聲呼喊救命，然此至多可證甲○○於案發時因被告之行為而
    心中不快進而高聲呼喊，然此亦無法證明甲○○之自由權遭侵
    害。
  ㈣從而，原告2人主張被告侵害其等名譽權、甲○○主張被告侵害
    其自由權，均難認有據，尚不得令被告對原告2人負侵權行
    為損害賠償之責。
四、綜上所述，原告2人分別依民法第184條第1項前段、第195條
    第1項規定，請求被告給付5萬元之本息，均無理由，應予駁
    回。
五、訴訟費用負擔依據：民事訴訟法第78條。
中　　華　　民　　國　　111 　年　　7 　　月　　28　　日
                  民事第二庭    法  官  吳怡嫺
正本係照原本作成。
如對本判決上訴，須於判決送達後20日內向本院提出上訴狀。如
委任律師提起上訴者，應一併繳納上訴審裁判費。
中　　華　　民　　國　　111 　年　　7 　　月　　28　　日
                                書記官  林佩倫